【裁判字號】    97,訴,2238
【裁判日期】    970609
【裁判案由】    偽證
【裁判全文】
臺灣板橋地方法院刑事判決              97年度訴字第2238號
公  訴  人  臺灣板橋地方法院檢察署檢察官
被      告  甲○○
                    （另案於臺灣桃園監獄執行中）
上列被告因偽證案件，檢察官提起公訴（96年度偵字第27278 號
）後，聲請改依協商程序而為判決，本院判決如下：
    主      文
甲○○犯偽證罪，累犯，處有期徒刑柒月。又犯偽證罪，累犯，
處有期徒刑陸月。應執行有期徒刑壹年。
    事實及理由
一、犯罪事實：
    甲○○前因施用毒品案件，經臺灣高等法院以91年度上訴字
    第3032號判處有期徒刑6月、4月，應執行有期徒刑8月確定
    ，復因搶奪案件，經臺灣桃園地方法院以91年度訴字第1039
    號判處有期徒刑8 月確定，並與前揭施用毒品案件經法院裁
    定定應執行有期徒刑1 年3 月確定，於民國93年11月9 日假
    釋出監並交付保護管束，至94年1 月5 日保護管束期滿，假
    釋未經撤銷，未執行之刑視為執行完畢。詎其猶不知悔改，
    而為下列偽證之犯行：（一）甲○○明知其未曾出借車牌號
    碼SC-4151 號自小客車予屠曉芬之事實，竟為迴護屠曉芬之
    竊盜犯行而基於偽證之犯意，於臺灣新竹地方法院96年6 月
    6 日審理95年度易字384 號竊盜案件時，以證人身分於供前
    具結證稱：「我認識屠曉芬，曾借深藍色的嘉年華車子給她
    ，應該是去年出借，車子是我偷的，我是用鑰匙去偷這台車
    ，我拿給她的鑰匙就是我當時去偷開這台車的鑰匙，竊車地
    點應該是桃園地區，屠曉芬是在吳衛俊他家跟我借車，當時
    吳衛俊老婆還有1 個小孩在場，屠曉芬、梁城銘也在場，屠
    曉芬跟我借車時，梁城銘在看電視；偵訊時我在提藥，已經
    收押半年多了，這部車子我不想攬在身上，因為我在高院有
    好幾條，所以偵訊才為不實陳述，現在高院已經判了，借車
    地點是桃園縣中壢市○○里○○街，是公寓住家的4 樓，沒
    有電梯，我有跟屠曉芬說車子停哪裡，她事後有無使用那台
    車子我也不清楚，我後來騎摩托車離開，那台嘉年華2 、3
    天前偷取的時候就放在吳衛俊家附近的停車場，我給屠曉芬
    1 支鑰匙，停車地點從吳衛俊家看不到，我借給屠曉芬那輛
    車是4 人座的車子，我有告訴屠曉芬要借給她的是嘉年華深
    藍色車子，後來我就沒有再碰到她，屠曉芬也沒有跟我提到
    會借幾天車。」等語（見臺灣新竹地方法院95年度易字384
    號卷297-306 頁之96年6 月6 日審判筆錄），就甲○○是否
    借車子予屠曉芬之重要關係事項為虛偽陳述。（二）甲○○
    明知其係與梁城銘共同謀議進而竊取車號7A-0082 號車牌與
    車號3100-KF 號車牌之事實，竟為迴護梁城銘之竊盜犯行而
    基於偽證之犯意，於臺灣新竹地方法院96年6 月6 日審理95
    年度易字第384 號竊盜案件時，以證人身分於供前具結證稱
    ：「到特易購、家樂福的時候，我叫梁城銘放我下車，那時
    候停車場沒有什麼人，我去拔車牌，距離梁城銘停車地方蠻
    遠的，因為沒有什麼人，也不需要把風，我偷了車牌之後，
    就丟在後行李箱，我在地檢署的時候，檢察官有問我梁城銘
    有沒有把風，我說沒有，但是檢察官不相信，我不知道筆錄
    是如何記錄，我要換車牌時，梁城銘問我幹什麼，為什麼要
    換車牌，我叫他不要問那麼多，他還從我頭上打過去，後來
    也是由他開車到查獲地點停放」等語（見臺灣新竹地方法院
    95年易字第384 號卷第307-311 頁之96年6 月6 日審判筆錄
    ），就梁城銘涉嫌共犯偷竊車牌之重要關係事項為虛偽陳述
    。
二、證據：
（一）被告甲○○於本院訊問中之自白。
（二）臺灣新竹地方法院95年度易字第383 號96年6 月6 日審理
      筆錄暨證人甲○○結文各1 份、臺灣桃園地方法院檢察署
      95年偵字第7293號案件95年7 月14日偵查筆錄暨證人甲○
      ○結文各1 份、臺灣桃園地方法院檢察署95年度偵字第53
      55號95年2 月16日、95年6 月7 日偵查筆錄暨證人甲○○
      結文各1份。
（三）臺灣新竹地方法院95年度易字第383號竊盜案件全卷證。
三、本件經檢察官與被告於審判外達成協商之合意且被告已認罪
    ，其合意內容為：被告願受科刑範圍為應執行有期徒刑1 年
    之宣告。經查，上開協商合意並無刑事訴訟法第455 條之4
    第1 項所列情形之一，檢察官聲請改依協商程序而為判決，
    本院爰不經言詞辯論，於協商合意範圍內為協商判決，合予
    敘明。
四、應適用之法條：刑事訴訟法第455條之4第2項、第455條之8
    ，刑法第168條、第47條第1項、第51條第5款。
五、本判決除有刑事訴訟法第455 條之4 第1 項第1 款、第2 款
    、第4 款、第6 款、第7 款所定情形之一，或違反同條第2
    項規定者外，不得上訴。
六、如不服本件判決，得自收受判決送達之日起10日內，向本院
    提出上訴書狀，上訴於第二審法院。
中    華    民    國    97    年    6     月    9     日
                  刑事第十庭    法  官  歐陽漢菁
此正本與原本無異。
                                書記官  李崇文
中    華    民    國    97    年    6     月    10    日
附錄本案論罪科刑法條：
中華民國刑法第168條
於執行審判職務之公署審判時或於檢察官偵查時，證人、鑑定人
、通譯於案情有重要關係之事項，供前或供後具結，而為虛偽陳
述者，處7 年以下有期徒刑。


司法院資訊處製作；財團法人民間司法改革基金會備份。
